臺灣花蓮地方法院小額民事判決
111年度花勞小字第14號
原      告  李采玲  
被      告  何景喬  

上列當事人間請求給付薪資等事件，本院於民國111年11月1日言
詞辯論終結，判決如下：
　　主　　　文
被告應給付原告新臺幣7,419元。
原告其餘之訴駁回。
訴訟費用新臺幣1,000元，由被告負擔百分之89，餘由原告負擔
。
本判決原告勝訴得假執行；但被告如以新臺幣7,419元為原告預
供擔保，得免為假執行。
    事實及理由
一、原告主張：原告自民國111年8月1日起受雇於被告，兩造約
    定每月薪資新臺幣（下同）10,000元，星期一至星期五工作
    時間為14時至17時30分，工作內容為清潔打掃，原告於同年
    月25日離職，而同年月18日、24日未出勤，此外被告委託原
    告代墊費用328元，被告迄今未給付原告薪資8,000元及代墊
    之費用328元，爰依請求給付工資之法律關係，請求被告給
    付8,328元等語，並聲明：被告應給付原告8,328元。
二、被告則以：兩造確實約定工作時間為星期一至星期五14時至
    17時30分，工作內容是事務所的打掃，每月薪資10,000元，
    薪水月底結帳，但原告未請假又曠職，且工作態度很差，工
    作時都坐在沙發上休息，不聽指揮又亂買東西，也無法溝通
    ，還把我的圖、鑰匙都拿走，致事務所無法與客戶簽約等語
    ，資為抗辯，並聲明：原告之訴駁回。
三、得心證之理由
　㈠原告受雇於被告，約定自111年8月1日起開始上班，工作時間
    為星期一至星期五14時至17時30分，工作內容為被告事務所
    的打掃，原告於同年月18日、24日未出勤，而自同年月26日
    起即沒有再上班等情，為兩造於本院審理中陳述明確，且互
    核一致，並有原告提出之出勤表、被告提出之出勤表截圖在
    卷可參（見本院卷第45、73頁），兩造提出之出勤表樣式一
    致，且經本院當庭檢視正本無訛，上情自堪信為真實。
　㈡按工資應全額直接給付勞工，勞動基準法第22條第2項定有明
    文，查原告受雇於被告，並約定每月薪資10,000元且月底給
    付，被告亦未否認其尚未給付工資之事實，而原告在工作期
    間（111年8月1日至同年月25日）分別於18日、24日請假，
    未見原告提出具體事證證明請假為有正當事由，是該2日薪
    資應予扣除，原告另主張13日為加班，然被告否認之，原告
    亦未舉證加班之必要性，是該日之加班費亦不能主張，是原
    告依照兩造約定之勞動契約，請求被告給付111年8月1日至2
    5日之薪資7,419元（計算式：10,000×23÷31＝7,419，小數點
    後四捨五入）為有理由，逾此部分請求，則無理由。至被告
    雖抗辯原告都不認真工作云云，然此為雇主得終止勞動契約
    之事由，並不得作為拒絕給付工資之理由，原告既然有為被
    告提供勞務，被告即有給付工資之義務，是被告所辯殊無可
    採。
　㈢原告另主張為被告代墊費用328元，並提出零用金記帳本為佐
    證，惟被告否認之。由原告提出之對話紀錄截圖觀之：
（本院卷第29頁） 被告：有水莉及葡萄嗎，少一點一個人吃的。 原告：零用錢沒有了 　　　請交兩佰元給管理員 　　　有錢才有水果 被告：有碰到你再給零用錢，水果等到下次 原告：下午要做什麼事？請說清楚 　　　今天水果已買好 　　　所以要不要 （本院卷第41頁） 原告提出111年8月19日購買水果200元之請款單照片，經檢視後發現原告簽名如上，被告在該請款單上註記「不要再買水果、不得同意、退貨」，並簽名如後。 原告：請你自己看一下八月十九日你要我買水果的 　　　有水莉及葡萄嗎，少一點一個人吃的。 　　　（以被告「有水莉及葡萄嗎，少一點一個人吃的。」之訊息回覆）我聽你指定買水果你又不要真 難 
　　被告雖然請求原告購買水果，但原告先稱沒有零用錢，被告
    則表示水果等到下次，亦即不用買水果之意，原告卻又自作
    主張先買好水果並向被告請款，被告再次表明這是未經同意
    購買之物，堪認被告確實沒有請求原告代為購買水果，而原
    告主張其他先墊付之款項均未舉證說明，是難認被告此部分
    有何給付原告之義務，原告此部分請求為無理由，應予駁回
    。
四、從而，原告依給付工資之法律關係，請求被告給付原告7,41
    9元，為有理由，應予准許，逾此範圍之請求，則無理由，
    應予駁回。　　
五、本件事證已臻明確，兩造其餘攻擊防禦方法及所用之證據，
    經核與判決結果不生影響，毋庸逐一審酌論列，併此敘明。
六、本件原告勝訴部分，係就勞工之給付請求，為雇主敗訴之判
    決，依勞動事件法第44條第1項，應依職權宣告假執行。併
    依勞動事件法第44條第2項，同時宣告被告得預供擔保而免
    為假執行。
七、訴訟費用負擔之依據：民事訴訟法第79條。並依民事訴訟法
    第436條之19規定，確定訴訟費用額為1,000元（第一審裁判
    費），併依兩造勝敗比例，定負擔如主文第3項所示。
中　　華　　民　　國　　111 　 年　　11　　月　　17　　
日
                  花蓮簡易庭　法　官　邱韻如
上列為正本係照原本作成。
如不服本判決，應於送達後20日內，向本院提出上訴狀（上訴狀
應表明上訴理由）並繳納上訴審裁判費。如於本判決宣示後送達
前提起上訴者，應於判決送達後20日內補提上訴理由書（須按對
造人數附繕本）。
如委任律師提起上訴者，應一併繳納上訴審裁判費。
對於小額程序之第一審判決之上訴，非以其違背法令之理由，不
得為之。且上訴狀內應記載表明（一）原判決所違背之法令及其
具體內容。（二）依訴訟資料可認為原判決有違背法令之具體事
實。
中　　華　　民　　國　　111 　年　　11　　月　　17　　日
                              書記官  張芝瑜